【裁判字號】    97,訴,4199
【裁判日期】    980820
【裁判案由】    偽造文書等
【裁判全文】
臺灣板橋地方法院刑事判決              97年度訴字第4199號
公  訴  人  臺灣板橋地方法院檢察署檢察官
被      告  甲○○
                    （現另案羈押於臺灣士林看守所）
上列被告因偽造文書等案件，經檢察官提起公訴（96年度偵字第
29499 、29500 號），本院合議庭裁定改依簡式審判程序審理，
並判決如下：
    主      文
甲○○犯如附表一所示之罪，各處如附表一所示之刑，並均減刑
為如附表一所示，如易科罰金，均以新台幣壹仟元折算壹日，各
罪應沒收之物，詳如附表一「沒收」欄所載。應執行有期徒刑伍
月，如易科罰金，以新台幣壹仟元折算壹日，如附表一「沒收」
欄所示之簽帳單商店存根聯上偽造之「黃佳榮」署名貳枚、「葉
昌齡」署名肆枚、簽帳單顧客收執聯陸只均沒收。
    事實及理由
一、本案犯罪事實及證據，除事實部分補充「甲○○係各基於詐
    欺及行使偽造文書之犯意聯絡，又佯裝其為信用卡真正持卡
    人為詐術，而分別於附表二所示時、地刷卡取得如附表二所
    示金額之物品。」；另證據部分尚有「甲○○於本院訊問時
    之自白，台新國際商業銀行民國98年7 月31日函1 份。」茲
    予補充外，其餘均引用附件檢察官起訴書之記載。
二、被告甲○○所犯為死刑、無期徒刑或最輕本刑為3 年以上有
    期徒刑以外之罪，其於準備程序中就被訴事實為有罪之陳述
    ，經法官告知簡式審判程序之旨，並聽取公訴人之意見後，
    依刑事訴訟法第273 條之1 第1 項規定，裁定由受命法官獨
    任進行簡式審判程序，合先敘明。
三、按簽帳單係以文字為一定之意思表示，持信用卡刷卡消費時
    ，在簽帳單上簽署姓名，除表示已收受特約商店所交付之交
    易標的物或消費標的，並確認該筆消費之憑證，具有表示法
    律上權利義務關係之證明，故簽帳單性質上除與收據相同外
    ，並且為信用卡發卡銀行依據此向簽帳人收款之憑證，屬私
    文書之一種。則被告持竊得之信用卡（此部分業經另案審結
    ）刷卡購物消費，偽簽持卡人姓名而偽造簽帳單騙取貨物之
    所為，係犯刑法第216 條、第210 條之行使偽造私文書罪及
    同法第339 條第1 項之詐欺取財罪。被告與案外人陳信翰間
    就上揭犯行，有犯意聯絡及行為分擔，為共同正犯；被告偽
    造署押之行為，係偽造私文書之部分行為，又偽造私文書後
    復持以行使，偽造之低度行為為行使之高度行為所吸收，均
    不另論罪；而被告所犯行使偽造私文書罪及詐欺取財罪2 罪
    間，係一行為觸犯2 罪名之想像競合犯，應從一重之行使偽
    造私文書罪處斷；另被告所犯如附表二所示6 罪間，犯意各
    別，行為互殊，應分論併罰。
四、爰審酌被告甲○○正值青壯，不謀正途賺取所用，竟貪圖不
    法利益冒用他人名義冒刷財物，足生損害於持卡人及被冒用
    名義人之信用、商店及銀行帳務管理之正確性，並破壞交易
    秩序；惟念其犯後坦承犯行，態度尚佳，及其犯罪之動機、
    目的、手段、所得、智識程度、生活狀況等一切情狀，分別
    量處如主文所示之刑，並均諭知易科罰金之折算標準，及定
    其應執行之刑，以示懲儆。又被告本案所犯之6罪，皆未判
    決確定，因其犯罪時間均在96年4月24日以前，合於中華民
    國96年罪犯減刑條例規定之減刑條件，爰依該條例第2條第1
    項第3款規定，減其刑期2分之1，並依同條例第9條規定，諭
    知易科罰金之折算標準，資為懲儆。另被告及共犯於附表二
    所示地點刷卡簽帳，而偽造之持卡人「黃佳榮」簽名2枚、
    「葉昌齡」簽名4枚，均係偽造之署押，不問屬於犯人與否
    ，應依刑法第219條之規定，宣告沒收；至於附表二所示地
    點刷卡之簽帳單顧客收執聯共6只，係被告所有及因犯本案
    所得之物，且無證據證明業已滅失，爰依同法第38條第1項
    第3款規定宣告沒收。
五、據上論斷，應依刑事訴訟法第273 條之1 第1 項、第299 條
    第1 項前段、第310 條之2 、第454 條第2 項，刑法第216
    條、第210 條、第339 條第1 項、第55條、第41條第1 項前
    段、第51條第5 款、第219 條、第38條第1 項第3 款，中華
    民國96年罪犯減刑條例第2 條第1 項第3 款、第7 條、第9
    條，刑法施行法第1 條之1 ，
本案經檢察官彭聖斐到庭執行職務。
中    華    民    國    98    年    8     月    20    日
                  刑事第十庭  法  官  洪珮婷
以上正本證明與原本無異。
如不服本判決應於收受本判決後10日內向本院提出上訴書狀，並
應敘述具體理由。
                              書記官  陳永訓
中    華    民    國    98    年    8     月    20    日
附表一：
┌──┬────────┬────────┬────────────────────┐
│編號│    罪    名    │    科    刑    │            沒            收            │
├──┼────────┼────────┼────────────────────┤
│ 1  │行使偽造私文書罪│處有期徒刑貳月，│金聖豐銀樓95年10月12日晚間6 時35分之簽帳│
│    │                │減為有期徒刑壹月│單，其中顧客收執聯壹只沒收，商店存根聯上│
│    │                │                │偽造之「葉昌齡」署名壹枚沒收。          │
├──┼────────┼────────┼────────────────────┤
│ 2  │行使偽造私文書罪│處有期徒刑貳月，│全國加油站美城站95年10月12日晚間6 時44分│
│    │                │減為有期徒刑壹月│之簽帳單，其中顧客收執聯壹只沒收，商店存│
│    │                │                │根聯上偽造之「葉昌齡」署名壹枚沒收。    │
├──┼────────┼────────┼────────────────────┤
│ 3  │行使偽造私文書罪│處有期徒刑貳月，│簡愛Love Hotel 95 年10月12日晚間6 時49分│
│    │                │減為有期徒刑壹月│之簽帳單，其中顧客收執聯壹只沒收，商店存│
│    │                │                │根聯上偽造之「葉昌齡」署名壹枚沒收。    │
├──┼────────┼────────┼────────────────────┤
│ 4  │行使偽造私文書罪│處有期徒刑貳月，│家樂福土城店95年10月12日晚間7 時40分之簽│
│    │                │減為有期徒刑壹月│帳單，其中顧客收執聯壹只沒收，商店存根聯│
│    │                │                │上偽造之「葉昌齡」署名壹枚沒收。        │
├──┼────────┼────────┼────────────────────┤
│ 5  │行使偽造私文書罪│處有期徒刑貳月，│頂好Wellcome新莊3 店95年11月18日晚間7 時│
│    │                │減為有期徒刑壹月│17分之簽帳單，其中顧客收執聯壹只沒收，商│
│    │                │                │店存根聯上偽造之「黃佳榮」署名壹枚沒收。│
├──┼────────┼────────┼────────────────────┤
│ 6  │行使偽造私文書罪│處有期徒刑貳月，│全能體育用品社95年11月18日晚間7 時48分之│
│    │                │減為有期徒刑壹月│簽帳單，其中顧客收執聯壹只沒收，商店存根│
│    │                │                │聯上偽造之「黃佳榮」署名壹枚沒收。      │
└──┴────────┴────────┴────────────────────┘
附表二：
┌──┬────────────┬──────────────┬─────────┐
│編號│      時      間        │    地     點               │     內     容    │
├──┼────────────┼──────────────┼─────────┤
│ 1  │95年10月12日晚間6 時35分│台北縣土城市○○路○ 段244號 │價值6,900元之貨品 │
├──┼────────────┼──────────────┼─────────┤
│ 2  │95年10月12日晚間6 時44分│台北縣土城市○○路○ 段2 號  │價值920 元之油品  │
├──┼────────────┼──────────────┼─────────┤
│ 3  │95年10月12日晚間6 時49分│台北縣土城市○○路○ 段282號 │價值4,560元之貨品 │
├──┼────────────┼──────────────┼─────────┤
│ 4  │95年10月12日晚間7 時40分│台北縣土城市○○路152號B1   │價值17,955元之貨品│
├──┼────────────┼──────────────┼─────────┤
│ 5  │95年11月18日晚間7 時17分│台北縣新莊市○○路302號1樓  │價值5,402元之貨品 │
├──┼────────────┼──────────────┼─────────┤
│ 6  │95年11月18日晚間7 時48分│台北縣新莊市○○街45號1樓   │價值38,710元之貨品│
└──┴────────────┴──────────────┴─────────┘
附錄本判決論罪之法條：
中華民國刑法第216條
行使第210 條至第215 條之文書者，依偽造、變造文書或登載不
實事項或使登載不實事項之規定處斷。
中華民國刑法第210條
偽造、變造私文書，足以生損害於公眾或他人者，處5 年以下有
期徒刑。
中華民國刑法第339 條第1 項
意圖為自己或第三人不法之所有，以詐術使人將本人或第三人之
物交付者，處5 年以下有期徒刑、拘役或科或併科1 千元以下罰
金。


司法院資訊處製作；財團法人民間司法改革基金會備份。
